臺灣臺南地方法院刑事附帶民事訴訟判決
111年度智附民字第1號
原      告  成若蘭


被      告  張志中


            薛麗娟

共      同
訴訟代理人  廖嘉成律師
            李佳樺律師
            林宜靜律師
上列被告等因違反商標法案件（本院110年度智易字第17號），
經原告提起附帶民事訴訟，請求損害賠償，本院判決如下：
    主  文
原告之訴駁回。 
    事實及理由
一、原告起訴主張：被告等共同侵害原告之商標權，業經檢察官
    依法起訴，被告等係故意侵害原告商標權，原告依商標法第
    69條第3項及民法第185條規定，請求被告2人連帶負損害賠
    償責任，並依商標法第71條第1項第3款前段及第2項規定，
    請求查獲侵害商標權商品零售單價1500倍以下之金額。前項
    金額顯不相當，法院得予酌減。本件依起訴書認定被告販售
    侵害原告商標權商品之價格為每件寵物衣單價新臺幣（下同
    ）250元，故以該金額作為計算基礎，主張以1500倍計算損
    害賠償額。並聲明：被告等應連帶給付原告375,000元，及
    自起訴狀繕本送達翌日起至清償日止，按年息百分之5計算
    之利息。
二、被告張志中及薛麗娟除援引刑事案件中所為之抗辯，主張未
    侵害原告之商標權之外，並主張原告之註冊第00000000號「
    極度乾臊」商標有應廢止事由存在，依據智慧財產案件審理
    法第16條規定，原告不得於本訴訟中對被告主張權利。並聲
    明：㈠原告之訴駁回。㈡如受不利判決，被告等願供擔保，請
    准宣告免為假執行。
三、按審理智慧財產案件審理法第23條案件之附帶民事訴訟，認
    為原告之訴不合法，或刑事訴訟諭知無罪、免訴或不受理者
    ，應以判決駁回之，智慧財產案件審理法第27條第1項定有
    明文。又因犯罪而受損害之人，於刑事訴訟程序得附帶提起
    民事訴訟，對於被告及依民法負賠償責任之人，請求回復其
    損害；刑事訴訟諭知無罪、免訴或不受理之判決者，應以判
    決駁回原告之訴，刑事訴訟法第487條第1項、第503條第1項
    前段亦有規定。
四、經查：檢察官起訴被告張志中、薛麗娟涉嫌違反商標法第95
    條第3款於同一商品使用近似於註冊商標，有致相關消費者
    混淆誤認之虞罪嫌，經本院以110年度智易字第17號審理後
    ，判決被告張志中、薛麗娟均無罪，依前揭說明，自應以判
    決駁回原告之訴。
五、依智慧財產案件審理法第27條第1項前段，判決如主文。
中　　華　　民　　國　　111 　年　　5 　　月　　25　　日
　　　　　　　　　刑事第六庭  法　官　高如宜
以上正本證明與原本無異。
如不服本判決應於收受送達後20日內向本院提出上訴書狀（均須
按他造當事人之人數附繕本）。
本判決非對於刑事訴訟之判決有上訴時不得上訴。
　　　　　　                  書記官　蔡雅惠
中　　華　　民　　國　　111 　年　　5 　　月　　31　　日